

# Hangnoumou Ida **TRAORE**

Agent de billeterie

#### PROFIL

Agent de billetterie expérimenté dans l'industrie du voyage. Maîtrise des systèmes de réservation et des logiciels de billetterie. Capacité à fournir un service client exceptionnel et à gérer les transactions financières avec précision. Orienté résultats, organisé et capable de travailler sous pression pour garantir une expérience clientèle optimale.

# CONTACT

- **L** +226 62614425/66833808
- traorida@yahoo.fr traoridamiss@gmail.com
- Cissin, Ouagadougou

### EDUCATION

# Institut Supérieur Polytechnique et Professionnel

Licence Professionnelle Finance-Comptabilité 2010 - 2011

#### **ESCO-IGES**

DUT en Finance Comptabilité 2008 - 2010

#### **ESCO-IGES**

Attestation de l'année Préparatoire 2007 - 2008

#### Lycée Privé Saint Joseph

Baccalauréat D 2005 - 2007

# COMPÉTENCE

- Polyvante
- Dynamique
- Logiciel AMADEUS
- Logiciel SAGE COMPTA
- Assistante Comptable
- Maîtrise des outils informatiques

#### LANGUE

Français Excellent

anglais Moyen

Mooré Excellent

**Bwamu Excellent** 

# EXPERIENCE

Agent de billetterie

Mai-Novembre 2023

#### **LIZ AVIATION**

- Accueil et Orientation des clients
- Réservation, Tarification et Émission de billets d'avion sur AVTRA

Agent Comptoir

#### Agence de Voyage MVOYAGES

Juin 2021-Mai 2023

- Accueil et Orientation des clients
- Réservation, Tarification et Émission de billets d'avion sur AMADEUS

Secrétaire-Comptable. Juin 2021-Mai 2023

#### **ASSOCIATES & PARTNERS GROUP/**

#### West Africa Airlines: Assistante Chef de Projet

- •Gestion du service de caisse et Règlements des salaires
- Facturations des prestations, saisie et transmission de courrier

Stagiaire Juin 2019-Jan 2021

#### Société Générale Burkina Faso(SGBF)

- Accueil, Orientation et Ouverture des comptes bancaires des clients
- •Transmission et Reception du courrier
- Participation aux différents inventaires mensuel

Assistante Comptable

Janvier 2019

#### **PROMEDIA GROUP**

- Gestion du service de caisse et établissement des déclarations fiscales et enregistrements de marché
- Établissement des bulletins de salaires et Facturation des prestations

Comptable

Avril 2014-Juin 2017

#### **EXCELL INGÉNIÉRIE**

- Participation à la mise en place du dispositif de la comptabilité
- Établissement des déclarations fiscales et Gestion du service de la caisse

Stagiaire: Direction des finances et de la Comptabilité Nov 2012-Fev 2013

#### **Coris Bank International**

Reception, vérification et imputation des pièces comptables

Stagiaire: Direction des finances et de la Comptabilité **EXCELL INGÉNIERIE** 

Juillet-Août 2012

Reception, vérification et imputation des pièces comptables

Stagiaire Comptable

Févr-Août 2012

#### Entreprise de construction de l'Habitat

Pointage des prestataires, réception et imputation des pièces comptables

#### REFERENCES

## M Franck YAMEOGO

Ingénieur des opérations vols à Liz Aviation

Phone: 71 31 06 48

#### **M Thierry OUATTARA**

Gérant d'EXCELL INGÉNIERIE

Phone:60 03 03 06

Email:tham\_ouatt@yahoo.fr

# **Mme Sylvie V. PARE**

Directrice Générale MVOYAGES Phone: 65 55 55 03

Ouagadougou, 13/04/2024

Signature

Hangnoumou Ida TRAORE